【裁判字號】    95,交聲,1563
【裁判日期】    951128
【裁判案由】    交管條例聲異
【裁判全文】
臺灣板橋地方法院交通裁定            95年度交聲字第1563號
原處分機關  交通部公路總局臺北區監理所
異  議  人  甲○○
即受處分人
                      樓
上列異議人即受處分人因違反道路交通管理處罰條例案件，對於
交通部公路總局台北區監理所中華民國94年9 月21日所為之處分
（原處分案號：北監自裁字裁40-ACV406491號）聲明異議，本院
裁定如下：
    主  文
異議駁回。
    理  由
一、原處分機關處分意旨略以：異議人即受處分人甲○○於94年
    5 月19日10時04分許，駕駛車號8059-FK 號自用小客貨車，
    在臺北市○○○路○段，因在公共汽車招呼站10公尺內臨時
    停車，經臺北市政府警察局中正第一分局依違反道路交通管
    理處罰條例第55條第2 款（裁決書溢載第1 項）舉發，處罰
    鍰新台幣（下同）600 元，並限於94年10月21日前繳納，並
    註明上開罰鍰逾期不繳納之處分。
二、異議意旨略以：異議人即受處分人因早出晚歸，返回住居所
    並未看見有黏貼招領郵件通知書，鄰居亦未通知有郵件招領
    一事，致未收到監理機關寄發之裁決書，始受到駕照註銷之
    處罰，願接受其他罰鍰，請勿註銷駕照而聲明異議云云。
三、按受處分人，不服第8 條主管機關所為之處罰，得於接到裁
    決書之翌日起20日內，向管轄地方法院聲明異議；又交通法
    庭認聲明異議不合法律上之程式或其異議權已經喪失者，應
    以裁定駁回之，道路交通管理處罰條例第87條第1 項、道路
    交通案件處理辦法第18條前段分別定有明文。故受處分人自
    應於上開規定之期間內向法院聲明異議，倘受處分人逾期異
    議，即於法不合，法院自應裁定駁回。復按處理違反道路交
    通管理事件，有關文書送達之程序，依行政程序法之規定，
    違反道路交通管理事件統一裁罰基準及處理細則第5 條定有
    明文。又送達，於應受送達人之住居所、事務所或營業所為
    之；於應送達處所不獲會晤應受送達人時，得將文書付與有
    辨別事理能力之同居人、受僱人或應送達處所之接收郵件人
    員；應受送達人或其同居人、受僱人、接收郵件人員無正當
    理由拒絕收領文書時，得將文書留置於應送達處所，以為送
    達；送達，不能依前二條規定為之者，得將文書寄存送達地
    之地方自治或警察機關，並作送達通知書兩份，一份黏貼於
    應受送達人住居所、事務所、營業所或其就業處所門首，另
    一份交由鄰居轉交或置於該送達處所信箱或其他適當位置，
    以為送達。前項情形，由郵政機關為送達者，得將文書寄存
    於送達地之郵政機關，行政程序法第72條第1 項前段、第73
    條第1 項、第3 項、第74條第1 項、第2 項分別定有明文。
四、經查：本件異議人於94年5月19日10時4分許，駕駛8059-FK
    號自用小客貨車，在臺北市○○○路○段，因在公共汽車招
    呼站10公尺內臨時停車，經執勤員警當場掣單舉發，並由受
    處分人當場簽名收受，然受處分人未於舉發單上所載應到案
    日期94年6 月4 日前到案申訴或自行繳納罰鍰之事實，為異
    議人於聲明異議狀陳明而不爭執，並有臺北市政府警察局94
    年5 月19日北市警交字第ACV406491 號舉發違反道路交通管
    理事件通知單附卷可稽。嗣經原處分機關交通部公路總局臺
    北區監理所於94年9 月21日以北監自裁字第裁40-ACV406491
    號裁決書裁決：「一罰鍰新台幣600 元整，罰鍰限於94年10
    月21日前繳納。二上開罰鍰逾期不繳納之處分：(一)自94 年
    10月22日起易處吊扣駕駛執照1 個月，並限於94年11月5 日
    前繳送。(二)94年11月5 日前未繳送駕駛執照者，自94年11月
    6 日起易處吊銷，並逕行註銷駕駛執照。(三)駕駛執照吊（註
    ）銷後，自94年11月6 日起一年內不得重新考領駕駛執照」
    在案，有該裁決書影本在卷可稽。此份裁決書業經交由郵政
    機關於94年9 月26日向原處分機關依戶政連線查詢結果，異
    議人駕籍地址與戶籍地址相同位於臺北縣新莊市○○○路32
    7 巷2 弄14號4 樓之住所為送達，因未獲會晤應受送達人本
    人，亦無受領文書之同居人、受僱人或應受送達處所接收郵
    件人員，已將該送達文書寄存於郵局，並作送達通知書二份
    ，一份黏貼於應受送達人住所門首，一份置於該受送達處所
    信箱或其他適當位置，以為送達，此有原處分機關本件移送
    書所附之送達證書影本附卷可憑。是以依上開行政程序法之
    規定，堪認本件裁決書業已符合行政程序法第74條規定為寄
    存送達，縱令受處分人並未前往領取該通知書，仍自94年9
    月26日起發生合法送達之效力。受處分人雖辯稱未見郵局通
    知單等語，自非可採。是本件既已合法送達，異議人至遲應
    於94年10月16日前聲明異議。而異議人於裁決後，始於95年
    9 月18日對上開裁決表示不服之意旨，已逾20日之法定不變
    期間，揆諸首揭法律規定，本件異議人聲明異議於法自有未
    合，應予裁定駁回。
五、據上論斷，應依道路交通管理處罰條例第87條第2 項、道路
    交通案件處理辦法第18條前段，裁定如主文。
中    華    民    國    95    年    11    月    28    日
                  交通法庭  法  官  汪怡君
上列正本證明與原本無異。
如不服本裁定，應於裁定送達後五日內向本院提出抗告狀。
                            書記官  李郁禎
中    華    民    國    95    年    11    月    28    日


司法院資訊處製作；財團法人民間司法改革基金會備份。
